臺灣高等法院刑事判決　　　　　　　 100年度上易字第1450號
上　訴　人　王于綸
被　　　告　吳正明
上列上訴人因被告竊盜案件，不服臺灣臺北地方法院 100年度易
字第1202號，中華民國100年5月23日第一審判決 (起訴案號：臺
灣臺北地方法院檢察署100年度偵字第6953號、第7291號、100年
度偵緝字第568號；移送併辦案號：臺灣板橋地方法院檢察署100
年度偵字第9057號)，提起上訴，本院判決如下：
    主  文
上訴駁回。
    理  由
一、按不服地方法院之第一審判決而上訴者，應向管轄第二審之
    高等法院為之。上訴書狀應敘述具體理由。刑事訴訟法第36
    1條第1項、第2項、第367條分別定有明文。所謂不服第一審
    判決之具體理由，係指依據卷內訴訟資料，具體指摘第一審
    判決關於認定事實、適用法律及量刑等項，有違法或不當之
    情形而言，此為提起第二審上訴之法定要件。倘上訴人之上
    訴書狀或補提之上訴理由書，雖有敘述上訴理由，惟並未具
    體敘述第一審判決有上述違法、不當情形，即與未敘述具體
    理由無異，所為上訴，即不符合上訴之法定要件。
二、本件上訴人即被告吳正明之配偶王于綸不服原審判決，提起
    上訴，上訴狀理由略以：本件尚有臺北大同偵查隊分隊小隊
    長金忠義、大同偵查佐吳政義等證人未傳喚，請求撤銷原判
    決，重新審判云云。
三、經查：被告分別於民國97年7月24日下午3時許、同年12月 5
    日下午4時許、98年3、4月間某日、同年6月2日下午4時55分
    許、99年6月15日下午2時許、同年6月18日下午3時許、同年
    7月23日下午6時23分許、100年1月3日下午2時許、同年1 月
    28日下午3時許、同年3月1日下午2時許，各竊取告訴人許田
    明、江怡蒨、郭芳妤、吳明貞、呂孟芬、羅卉婷、魏德貞、
    、李玉琴、蔡文玉、黃玉梅所有財物之事實，業據被告坦承
    不諱，核與上開證人即被害人及證人高台生分別於警詢及偵
    查中之證述情節大致相符，復有告訴人許田明、羅卉婷、魏
    德貞、李玉琴、黃玉梅等提出之監視錄影翻拍照片、告訴人
    蔡文玉提出之天珠照片及收當物品登記簿在卷可資佐證，足
    認被告自白與事實相符。原審認被告罪證明確，適用刑法第
    320條第1項規定，並認其於99年6月15日至100年3月1日間之
    犯行(即原判決事實欄(五)至(十)部分)，係受刑之執行完畢後，
    5年內故意再犯有期徒刑之罪，均應依刑法第47條第1項累犯
    規定加重其刑，復審酌被告屢以相同手法竊取高價之鑽石、
    寶石或手錶，旋即出售換現花用，顯無悔悟，不務正業，投
    機謀生，藐視法治，犯罪手段惡劣，造成告訴人等之財產上
    損害嚴重；惟念被告於本件犯罪後，始終坦白認罪，表示後
    悔等一切情狀，分別量處有期徒刑6月(未成立累犯部分，共
    4罪)、8月(成立累犯部分，共6罪)，並定其應執行之刑為有
    期徒刑4年。另認被告已有 10餘次竊盜前科，執行完畢或刻
    正執行中，再犯本件竊盜犯罪，多次以調包手法竊取高價之
    鑽石、寶石或手錶，且有迅速銷贓之管道，顯已形成犯罪之
    習慣，被告有潛在之危險性格，嚴重危害社會治安，被告復
    自承：自92年生意失敗後即無工作，嗣因遭通緝不敢找工作
    云云(詳原審卷第42頁反面)，其犯罪後逃避司法制裁，又為
    求維生而屢犯竊盜罪，是以被告身強力壯，竟多年不從事正
    當職業，好逸惡勞，足認有矯治其惡習、培育其正確勞動觀
    念之必要，俾其能於將來刑滿重返社會時，不再重蹈覆轍，
    爰依竊盜犯贓物犯保安處分條例第3條第1項規定，諭知於刑
    之執行前，令入勞動場所強制工作3 年。從形式上審查，原
    審認事用法，並未違反法令，或悖離經驗法則、論理法則，
    量刑尚屬允當。上訴人之上訴意旨，空言泛稱尚有未傳喚之
    證人云云。惟被告於原審審理時，就法官訊問「有無其他證
    據請求調查」時，答稱「沒有」(詳原審卷第42頁)，上訴理
    由猶指稱有證人未傳喚云云，尚屬無據。且上訴理由亦未敘
    明傳喚警員之待證事實及必要性為何，顯非依據卷內既有訴
    訟資料或提出新事證，指摘或表明第一審判決有何採證認事
    、用法或量刑等足以影響判決本旨之不當或違法，而構成應
    予撤銷之具體事由，實與未敘述具體理由無異。依前揭說明
    ，本件上訴不合上訴之法定要件，應予駁回，並不經言詞辯
    論為之。
據上論斷，應依刑事訴訟法第367條前段、第372條，判決如主文
。
中    華    民    國   100    年    7     月    18    日
                  刑事第十三庭  審判長法  官  曾德水
                                      法  官  楊貴雄
                                      法  官  宋松璟
以上正本證明與原本無異。
不得上訴。
                                      書記官  蘇秋
中    華    民    國   100    年    7     月    18    日
附錄：本案論罪科刑法條全文
中華民國刑法第320條
意圖為自己或第三人不法之所有，而竊取他人之動產者，為竊盜
罪，處5  年以下有期徒刑、拘役或 5 百元以下罰金。
意圖為自己或第三人不法之利益，而竊佔他人之不動產者，依前
項之規定處斷。
前二項之未遂犯罰之。